---
title: "Veri Madenciliği"
author:" Ruveyda Nur Şen" 
date: "2023-01-25"
output: html_document
---

```{r setup, include=FALSE}
knitr::opts_chunk$set(echo = TRUE)
```
Multinominal Lojistik Regresyon ile ilgili örnek

Gerekli paketler
```{r}
library(tidyverse)
library(modelr)
library(readxl)
library(broom) 
library(haven) 
library(pscl) 
library(nnet) 
```


```{r}
data<- read_excel("C:/Users/LENOVO/Desktop/veri mad final ödev/Kitap1.xlsx")
head(data)
```

Verimizi çekip karakter sınıfında olanları faktöre çevirdik.Verimiz bir havayolu yolcu memnuniyeti anketi içerir. Memnun veya memnun olmayan yolcular arasındaki ilişkiyi inceler.

Class: Yolcuların uçaktaki seyahat sınıfı.
Inflight wifi service: Uçak içi wifi hizmeti.
Departure/Arrival time convenient: Kalkış/Varış zamanı uygunluğu.
Ease of Online Booking: Online rezervasyon.
Food and Drink: Yiyecek ve içecek.
Seat comfort: Koltuk konforu.
Inflight entertainment: Uçak içi eğlence.
On-board service: Yerleşik hizmet.
Baggage handling: Bagaj taşıma.
Check-in service: Check-in hizmeti.
Inflight service: Uçak içi hizmeti.
Cleanliness: Temizlik.
Satisfaction: Havayolu memnuniyet düzeyi.(Memnuniyet, nötr veya memnuniyetsizlik)
```{r}
data$Class<- factor(data$Class)
data$satisfaction <- factor(data$satisfaction)
class<-data$Class
inflight_wifi<-data$`Inflight wifi service`
departure_arrival_time<-data$`Departure/Arrival time convenient`
online_booking<-data$`Ease of Online booking`
food_drink<-data$`Food and drink`
seat_comfort<-data$`Seat comfort`
inflight_entertainment<-data$`Inflight entertainment`
on_board_service<-data$`On-board service`
baggage_handling<-data$`Baggage handling`
checking_service<-data$`Checkin service`
inflight_service<-data$`Inflight service`
cleanliness<-data$Cleanliness
satisfaction<-data$satisfaction
data$satisfaction <- relevel(data$satisfaction, ref="satisfied") 
```
kurduğumuz modelde satisfaction bağımlı değişken; departure_arrival_time , online_booking, seat_comfort,baggage_handling,cleanliness bağımsız değişkenlerimizdir.

```{r}
model <- multinom(satisfaction ~ departure_arrival_time + online_booking+ seat_comfort+baggage_handling+cleanliness, data=data)
model
```

modelin özet bilgileri aşağıdadır.
```{r}
summary(model)
```
elde edilen katsayıları coefs komutu ile bir dataya dönüştürürüz.

```{r}
coefs <- coef(model)
coefs
```

bu katsayıları odds oranına dönüştürürüz.
```{r}
odds.data <- exp(coefs)
odds.data
```
odds oranları yorumlamada kolaylık için tekrar dönüştürdük ve satisfaction'daki 1 birimlik artışın odds oranındaki meydana gelecek yüzde değişimi aşağıda incelenebilir.
```{r}
odds_transformed.data <- (exp(coefs)-1)*100
odds_transformed.data
```
standart hataların özet bilgisi;
```{r}
summary(model)$standard.errors
```

katsayıların özet bilgisi;
```{r}
summary(model)$coefficients
```


```{r}
zvalues <- summary(model)$coefficients / summary(model)$standard.errors
zvalues
```
z test istatistiği değerleri için geçerli olan olasılıkları pnorm komutuyla hesapladık.
```{r}
pnorm(abs(zvalues), lower.tail=FALSE)*2
```
